【裁判字號】    99,交訴,8
【裁判日期】    990505
【裁判案由】    過失致死
【裁判全文】
臺灣屏東地方法院刑事判決               99年度交訴字第8號
公  訴  人  臺灣屏東地方法院檢察署檢察官
被      告  乙○○
上列被告因過失致死案件，經檢察官提起公訴（98年度偵字第82
22號），本院判決如下：
    主  文
乙○○因過失致人於死，處有期徒刑伍月，如易科罰金，以新臺
幣壹仟元折算壹日。
    事  實
一、乙○○於民國98年10月20日21時43分許，駕駛車牌號碼6K-7
    143 號自小貨車沿屏東縣萬巒鄉○○村○○路由西往東方向
    行駛，欲返回住處，途經新光路17-7號前，本應注意汽車行
    駛在分向線模糊不清之道路應靠右行駛，且應注意車前狀況
    ，並隨時採取必要之安全措施，而當時天候陰、路面乾燥、
    無缺陷、亦無障礙物，視距良好，依當時情形並無不能注意
    之情事，竟疏未靠右行駛，且未注意車前狀況，採取必要之
    安全措施，適有朱韓君本應注意酒後不得駕駛動力交通工具
    ，仍駕駛車牌號碼PLY-636 號重型機車，原沿新光路由東向
    西行駛迎面而來，乙○○仍貿然駕車前行，其所自小貨車之
    右前方與朱韓君所駕機車在該路段近中央處碰撞，致朱韓君
    人車倒地並受有外傷性蜘蛛網膜下出血、創傷性血胸與腹部
    鈍傷等傷害，嗣經警據報前往現場處理，乙○○於肇事後在
    有偵查犯罪職權之公務員查知其犯罪前，主動向接獲報案到
    場處理之警員林永新陳明其為肇事者及肇事經過而接受裁判
    ，朱韓君經送醫急救後（朱韓君送醫急救時，經檢驗其血液
    中酒精濃度為每百毫升236.91毫克，換算為呼氣後之酒精濃
    度為每公升1.18毫克）仍於翌日（即98年10月21日）凌晨1
    時17分不治死亡。
二、案經朱韓君之妻甲○○訴請暨臺灣屏東地方法院檢察署檢察
    官據報相驗後偵查起訴。
    理  由
一、按傳聞法則之重要理論依據，在於傳聞證據未經當事人之反
    對詰問予以核實，乃予排斥，惟若當事人已放棄對原供述人
    之反對詰問權，於法院審判時表明同意該等傳聞證據可作為
    證據，基於證據資料愈豐富，愈有助於真實發現之理念，並
    貫徹刑事訴訟法修法加重當事人進行主義之精神，確認當事
    人對於證據能力有處分權之制度，傳聞證據經當事人同意作
    為證據，法院認為適當者，亦得為證據。本件檢察官、被告
    乙○○於本院準備程序時已表示對於全案卷證所存證據（含
    供述及非供述證據）均同意有證據能力，本院復斟酌該等證
    據並非非法取得，亦無證明力明顯過低之情形，以之作為證
    據，應屬適當，是依刑法訴訟法第159 條之5 第1 項規定，
    應認該等證據均得採為證據。
二、訊據被告乙○○固坦承於上揭時、地駕車與被害人朱韓君發
    生碰撞致朱韓君死亡之事實，惟矢口否認有過失致死犯行，
    辯稱：伊有照車道行使，係被害人酒後駕車突然侵入伊車道
    ，伊雖煞車應變仍被撞及，伊沒有過失云云。經查：
  (一)被害人係因本件道路交通事故致受有外傷性蜘蛛網膜下出血
    、創傷性血胸與腹部鈍傷等傷害經送醫後仍不治死亡，且其
    血液中酒精濃度為每百毫升236.91毫克，換算為呼氣後之酒
    精濃度為每公升1.18毫克等情，業經臺灣屏東地方法院檢察
    署檢察官督同檢驗員相驗明確，並有道路交通事故現場圖、
    道路交通事故調查報告表(一)、(二)、長庚紀念醫院高雄分院診
    斷證明書、相驗筆錄、相驗屍體證明書、檢驗報告書、六愛
    醫院檢驗報告單各1 份附卷可稽。
  (二)又被告所駕車輛肇事後在新光路道路中央由西往東方向留有
    煞車痕，該車停止後之方向非由西往東向，係由西北往東南
    偏斜，該車左後車輪在對向車道上，而被害人所騎乘之機車
    係向左倒在新光路由西往東方向（即被告行向）道路邊緣處
    ，被害人在被告原行駛車道靠近道路中央處留有血跡等情，
    有道路交通事故現場圖、現場照片在卷足憑，顯見被告與被
    害人碰撞處應係在被告原行駛車道靠近道路中央處。再被告
    所駕車輛之車損狀況為前擋風玻璃全碎、右車燈上方板金、
    右前保險桿凹陷，右側車門下方破損等情，亦有車損照片4
    幀在卷足憑（見相卷第40、41頁），足認應係被告所駕車輛
    之右前方與被害人碰撞。是被告所駕車輛之右前方既於本件
    事故現場之近道路中央處與被害人碰撞，則被告辯稱其肇事
    前行駛在道路右側云云，顯與事實不符，堪認被告於與被害
    人碰撞前未靠右行駛，且因未注意車前狀況並採取必要之安
    全措施始肇事，被告所辯自無足採。
  (三)按汽車在未劃分向線或分向限制線之道路，應靠右行駛；汽
    車行駛時，駕駛人應注意車前狀況，並隨時採取必要之安全
    措施，道路交通安全規則第95條第1 項、第94條第3 項分別
    定有明文，本件道路交通事故現場雖有劃有分向限制線，惟
    已模糊而於夜間難辨認，有現場照片可稽，則被告駕車行駛
    在該路段自應靠右行駛，又依道路交通事故現場圖、現場照
    片所示之事故後被告所駕車輛之停止方向、車損狀況、被害
    人所留血跡處等衡之，被告肇事時應未靠右行駛，復未注意
    車前狀況並採取必要之安全措施，被告之駕駛行為顯有過失
    ，本件道路交通事故前經檢察官送請臺灣省高屏澎區車輛行
    車事故鑑定委員會鑑定，結果同此認定「被告駕駛小貨車未
    靠右行駛為肇事次因；朱韓君酒精濃度極度嚴重過量駕駛重
    機車，未靠右行駛為肇事主因」，有臺灣省高屏澎區車輛行
    車事故鑑定委員會高屏澎區980981號鑑定意見書附卷可稽（
    見偵卷第10、11頁），且被害人因本件道路交通事故死亡，
    與被告之過失行為間並有相當因果關係。至被害人雖酒後騎
    車，致發生本件道路交通事故，亦有過失，然仍不能因此而
    解免被告之罪責，本件事證明確，被告犯行應堪認定。
三、核被告乙○○所為，係犯刑法第276 條第1 項之過失致人於
    死罪。被告於肇事後在有偵查犯罪職權之公務員查知其犯罪
    前，主動向接獲報案到現場處理之警員林永新陳明其為肇事
    者及肇事經過而接受裁判等情，有調查報告在卷足憑（見相
    卷第5 頁），爰依刑法第62條前段之規定減輕其刑。爰審酌
    被告犯罪後雖否認犯行，且未與被害人家屬達成和解，惟被
    告之過失程度未若被害人重，及被告之生活狀況、智識程度
    、否認過失之犯後態度、造成之損害等一切情狀，量處如主
    文所示之刑，併諭知易科罰金之折算標準，以資懲儆。
據上論斷，應依刑事訴訟法第299 條第1 項前段，刑法第276 條
第1 項、第62條前段、第41條第1 項前段，刑法施行法第1 條之
1， 判決如主文。
本案經檢察官任亭到庭執行職務。
中    華    民    國    99    年    5     月    5     日
                    交通法庭    法  官  林家聖
以上正本證明與原本無異。
如不服本判決應於收受判決後10日內向本院提出上訴書狀，並應
敘述具體理由；其未敘述上訴理由者，應於上訴期間屆滿後20日
內向本院補提理由書（均須按他造當事人之人數附繕本）「切勿
逕送上級法院」。
中    華    民    國    99    年    5     月    5     日
                                書記官  邱郁芸
附錄本判決論罪之法條：
刑法第276條第1項
因過失致人於死者，處二年以下有期徒刑、拘役或二千元以下罰
金。

司法院資訊處製作；財團法人民間司法改革基金會備份。
